臺灣高等法院高雄分院刑事判決　　　　　　　　　　九十三年度上易字第五八五號
　　上　訴　人　臺灣屏東地方法院檢察署檢察官
　　被　　　告　乙○○
右上訴人因竊盜等案件，不服臺灣屏東地方法院九十三年度易字第一七五號中華民國
九十三年九月七日第一審判決（起訴案號：臺灣屏東地方法院檢察署九十三年度偵字
第九四九、一０二一、一三六六號，併辦案號：同署九十三年度偵字第三一四八號）
，提起上訴，本院判決如左：
      主  文
上訴駁回。
    事實及理由
一、本案經本院審理結果，除原判決事實欄一、(五)所記載「見洪張惠銀之車牌號碼Ｎ
    Ｌ八—九九二號重型機車之機車鑰匙仍插置於電門疏未取走」，應更正為「見不
    詳姓名者所持有未懸掛車牌（原車牌號碼ＮＬ八—九九二號）之重型機車其鑰匙
    仍插置於電門疏未取走（該車為吳靜怡所有而由張惠銀使用，先於九十三年六月
    十二日上午五時許，在屏東縣東港鎮○○街一號前，遭不詳姓名者所竊取後將車
    牌丟棄）」，又原判決事實欄一、(六)所記載「嗣經警方於同年月二十日二十三時
    三十分，再因騎乘機車未懸掛車牌，經警攔查後發現上情而查獲，並扣得螺絲起
    子一支。」，應補充記載為「嗣經警方於同年月二十日二十三時三十分，在屏東
    縣東港鎮○○○路，再因騎乘機車未懸掛車牌，經警攔查後發現上情而查獲，並
    扣得螺絲起子一支。」，其餘第一審判決認事用法及量刑均無不當，應予維持，
    並引用第一審判決書記載之事實、證據及理由（如附件）。
二、檢察官上訴意旨以：被告乙○○於民國九十三年五月二十七日下午五時許，夥同
    洪海升及綽號「鴻仔」之姓名年籍不詳男子，侵入屏東縣東港鎮○○路一一六之
    二號甲○○○住宅，竊取新台（幣下同）五萬元及黑色皮包一個（內有存摺、印
    章等物）得手，與起訴部分有連續犯裁判上一罪關係，原審未及併辦，尚有未洽
    。
三、經查，原審判決以被告被訴竊盜、加重竊盜犯行明確，並審酌被告曾有違反毒品
    危害防制條例，有臺灣高等法院被告全國前案紀錄表在卷足憑，素行非佳，復為
    求不勞而獲，無視他人財產權利，且行竊次數達六次，惟所竊之物品價值非貴重
    ，亦坦承大多數犯行，稍有悔悟等一切情狀，量處有期徒刑十月。原判決認事用
    法均核無違誤，量刑亦屬相當。檢察官上訴意旨指摘原判決不當，為無理由（詳
    後述），應予駁回。
四、被告經合法傳喚，無正當理由不到庭，不待其陳述逕行判決。
五、臺灣屏東地方法院檢察署九十三年度偵字第四七五０號移送併辦意旨略以：被告
    乙○○於九十三年五月二十七日下午五時許，夥同洪海升及綽號「鴻仔」之姓名
    年籍不詳男子，侵入屏東縣東港鎮○○路一一六之二號甲○○○住宅，竊取五萬
    元及黑色皮包一個（內有存摺、印章等物）得手後，猶搜尋其他財物之際，適甲
    ○○○返家發現，被告、洪海升及「鴻仔」即當場逃逸，嗣於同日下午六時三十
    分許，為警逮獲洪海升扣得黑色皮包、存摺等物。因認被告乙○○涉犯刑法第三
    百二十一條第一項第二、三、四款之加重竊盜罪嫌。檢察官認被告乙○○涉犯此
    部分加重竊盜罪嫌，係以證人即共犯洪海升及證人黃秋萍之證述及被害人甲○○
    ○、方銅像之指述，並有贓物保領結、照片附卷可稽，資為論據。經查，證人即
    共犯洪海升於偵查中固結證稱被告乙○○有進入甲○○○住宅內等語，然共犯之
    自白不得作為有罪判決之唯一證據，仍應調查其他必要之證據，以察其是否與事
    實相符。次查，證人黃秋萍偵查中雖證述洪海升於九十三年五月二十七日，騎乘
    ＺＺ─五一一號機車載被告乙○○及一不認識之人一同自外返家等語，但無從據
    以證明被告乙○○有至甲○○○住宅之情，而證人即被害人甲○○○於偵查中證
    述其於當日返家時，見二名男子逃逸，其後逮獲洪海升等語，亦不能證明被告乙
    ○○侵入住宅竊盜犯行，另贓物保領結、照片均僅足以證明被害人遭竊及現場狀
    況，非能證明被告乙○○侵入住宅竊盜犯行。再訊據被告乙○○於偵查中否認有
    此部分犯行，此外，復無其他積極證據足證被告乙○○有侵入住宅竊盜犯行，被
    告乙○○此部分移送併辦犯行，尚屬不能證明，即與本案有罪部分不生連續犯裁
    判上一罪關係，本院自無從併辦，應退回檢察官另行處理。
據上論斷，應依刑事訴訟法第三百七十一條、第三百六十八條、第三百七十三條，判
決如主文。
本案經檢察官王登榮到庭執行職務。
中　　　華　　　民　　　國　　九十三　　年　　十二　　　月　　二十九　　日
                        台灣高等法院高雄分院刑事第九庭
                                審判長法　　官 張　明　松
                                      法　　官 郭　玫　利
                                      法　　官 任　森　銓
右正本證明與原本無異。
不得上訴。
　　　　　　　　　　　　　　　　　　　　　書記官  翁　心　欣
中　　　華　　　民　　　國　　九十三　　年　　十二　　　月　　二十九　　日
